臺灣桃園地方法院刑事裁定　　　　　　100年度交聲字第607號
原處分機關　交通部公路總局新竹區監理所桃園監理站
異　議　人　陳燕萍
上列受處分人因違反道路交通管理處罰條例案件，對於交通部公
路總局新竹區監理所桃園監理站於民國100 年7 月29日以桃監裁
字第裁52-Z00000000號、100 年8 月22日以桃監裁字第裁52-Z00
000000號違反道路交通管理事件裁決書所為之裁決處分不服，聲
明異議，本院裁定如下：
    主  文
異議駁回。
    理  由
一、原處分意旨略以：異議人即受處分人陳燕萍駕駛其所有之車
    牌號碼1828-YZ 號自用小客車，於民國100 年8 月19日下午
    4 時56分許，行經國道二號西向3.7 公里處時，在速限90公
    里路段，為內政部警政署國道公路警察局第一警察隊（下稱
    原舉發單位）員警舉發「雷測行速152 公里，限速90公里，
    超速62公里，測距285 公尺」，並填製公警局交字第Z00000
    000 號舉發違反道路交通管理事件通知單移送交通部公路總
    局新竹區監理所桃園監理站（下稱原處分機關），又因同時
    違反同條例第43條第4 項規定，原舉發單位另為舉發「雷測
    行速152 公里，限速90公里，超速62公里，測距285 公尺（
    通知車主）」，並填製公警局交字第Z00000000 號違規通知
    單。嗣異議人於應到案日期前向原處分機關提出申訴，原處
    分機關函請原舉發單位調查結果，仍認異議人有前揭違規行
    為，而依道路交通管理處罰條例第43條第1 項第2 款、第4
    項（原處分漏載第5 項）、第63條第1 項第3 款等規定，於
    100 年7 月29日以桃監裁字第裁52-Z00000000號裁決書，裁
    處異議人吊扣汽車牌照3 個月，於100 年8 月22日以桃監裁
    字第裁52-Z00000000 號 裁決書，裁處異議人罰鍰新臺幣（
    下同）8,000 元，施以道路交通安全講習，並記違規點數3
    點。
二、聲明異議意旨略以：異議人於上述違規時地駕駛車號1828-Y
    Z 號自小客車，行經上述違規地點，當時車上載有3 名幼童
    ，行駛於外側車道，因前方白色轎車煞車，異議人便立即減
    速煞車，警車當時也在行駛當中，突然切入車道，叫異議人
    停車，並告知異議人超速152 公里。試問，異議人若未超越
    前輛白色轎車，是否即不會遭警攔停，又異議人並非飆車族
    ，且車上載有3 名幼童，請原舉發單位提出證據或照片，以
    資證明異議人確有超速152 公里之違規事實遭，原處分顯有
    違誤，為此請求撤銷原處分等語。
三、按「汽車駕駛人，駕駛汽車有行車速度，超過規定之最高時
    速60公里以上之情形者，處新臺幣（下同）6,000 元以上24
    , 000 元以下罰鍰，並當場禁止其駕駛，及吊扣汽車牌照3
    個月，應記違規點數3 點」，次按「汽車駕駛人，有下列情
    形之一者，應接受道路交通安全講習：三、有第四十三條規
    定之情形。」，道路交通管理處罰條例第43條第1 項第2 款
    、第4 項、第5 項、第63條第1 項第3 款、第24條第1 項第
    3 款分別定有明文。
四、經查：
(一)、異議人駕駛車牌號碼1828-YZ 號自用小客車於100 年8 月
      19日下午4 時56分許，行經國道二號西向3.7 公里處時，
      經雷射槍測定行速152 公里，限速90公里，超速62公里，
      測距為285 公尺，為警攔停舉發等情，有內政部警政署國
      道公路警察局公警局交字第Z00000000 、Z00000000 號舉
      發違反道路交通管理事件通知單、交通部公路總局新竹區
      監理所桃園監理站100 年7 月29日桃監裁字第裁52-Z0000
      0000號、100 年8 月22日桃監裁字第裁52-Z00000000號違
      反道路交通管理事件裁決書各1 份附卷可稽。
(二)、異議人主張主張伊並非飄車族，且車上載有3 名幼童，豈
      會行車速度高達時速152 公里云云，惟本件用以測定異議
      人行駛速度所使用之雷達測速儀器（規格：125 Hz非照相
      式、廠牌：LTI 、型號：ULTRALYTE100LR，器號：UX0090
      29號，檢定合格單號碼：J0GB0000000 號），依規定定期
      接受經濟部標準檢驗局檢驗合格並發給合格證書且於測速
      儀機身貼上合格標章，該測速儀最近一次檢定日期為99年
      12月8 日，有效期限至100 年12月31日一情，有內政部警
      政署國道公路警察局第一警察隊100 年10月3 日公警一交
      字第1000172556號函暨所附經濟部標準檢驗局99年12月8
      日雷射測速儀檢定合格證書影本各1 紙在卷可按，是本件
      舉發違規之日仍在該達測速儀檢定合格有效期限內，其偵
      測之準確性自值得信賴。異議人上開辯稱亦未能提出其他
      事證供本院審酌，自難對異議人為有利之認定，從而，異
      議人所有之上開車輛確有於上開時、地，未遵從速限而駕
      車超速之違規事實，應可認定。
(三)、又異議人主張舉發員警未提出採證照片佐證異議人之違規
      事實云云，惟按執行交通勤務警察依法律規定製單舉發違
      反道路交通管理處罰條例所列之違規事實，並由公路主管
      機關加以處罰，係行政機關執行公權力措施而對外直接發
      生法律效果之單方行政行為，本質上為行政處分，係公務
      員基於職務上權力，依法就特定之具體事件所為具有公法
      上效果之單方行政行為，基於公務員為公法上行為具有公
      信力之原則，該行政處分當可被推定為真正，其據以依法
      處分之事實認定亦為真正無誤，本此公信原則，乃立法者
      賦予行政機關制定違反道路交通事件統一裁罰標準及處理
      細則，使舉發員警得當機處分以達其維護交通秩序、安全
      之行政目的，反之，若謂公務員一切行政行為均需預留證
      據以證其實，則國家行政勢必窒礙難行，據此，刑事訴訟
      法就犯罪證據有關之規定中與屬行政秩序罰之交通違規裁
      罰本質不合之部分，自不在準用之列。且查依內政部警政
      署國道公路警察局第一警察隊100 年7 月22日公警交字第
      1000171913號函說明「本隊使用之雷射測速器係針對單一
      車輛測速，當時確定為1828-YZ 號車超速無誤，該車違規
      屬實」等語，足見該隊使用之雷射測速器係針對單一車輛
      測速一情，應堪認定，從而，本件異議人既未就舉發員警
      之舉發有誤提出相關證據以供調查，本院亦查無任何證據
      足資證明員警有捏造事實違法取締之情事，則舉發員警本
      其維護交通秩序、安全職責所為之舉發，自應受到合法、
      正確之推定。是異議人主張舉發員警未提出採證照片佐證
      異議人之違規事實云云，亦無可採。
五、綜上所述，受處分人確有駕駛車輛行車速度，超過規定之最
    高時速60公里以上未滿80公里之違規行為，從而原處分機關
    依道路交通管理處罰條例第43條第1 項第2 款、第4 項、第
    5 項、第63條第1 項第3 款、第24條第1 項第3 款、處理細
    則第41條、第43條、第44條第1 項及第67條暨基準表之規定
    ，裁處受處分人罰鍰新臺幣8,000 元整、記違規點數3 點及
    施以道路交通安全講習及吊扣汽車牌照3 個月，核無違誤。
    本件受處分人之異議為無理由，自應裁定將其異議駁回。
據上論斷，應依道路交通管理處罰條例第87條第2 項，道路交通
事件處理辦法第19條，裁定如主文。
中    華    民    國     100     年    10    月   27  日
                        交通法庭法  官  王育珍
以上正本證明與原本無異。
如不服本裁定應於送達後 5日內向本院提出抗告狀。
                                書記官  范升福
中    華    民    國   100    年    10    月    31    日